src/ateq-kal-morph.txt
LEXICON Z1geoPZmorf !Paamiut og Ivittuut
+LIAR+nv:%>%TRUNCliar	IV ;
+MIU:%>miu	Z1Zmorf ;
+MIU:%>%TRUNCrmiu	Z1Zmorf ;
+MIUQ:%>%TRUNCrmioq	Z1Zmorf ;
+MIUQ:%>mioq	Z1Zmorf ;
+U:%>%TRUNCu	XIPXmorf ;
		Z1geoPZ ;

LEXICON Z1geo_lukPZmorf !Iqaluit
+LIAR+nv:%>%TRUNCliar	IV ;
+MIU:%>miu	Z1Zmorf ;
+MIUQ:%>mioq	Z1Zmorf ;
+U:%>%TRUNCu	XIPXmorf ;
		Z1geo_lukPZ ;

LEXICON Z1geo_nnguaqZmorf !Quassunnguaq NY 20100410 (PL)
+LIAR+nv:%>%TRUNCliar	IV ;
+MIU:%>miu	Z1Zmorf ;
+MIUQ:%>mioq	Z1Zmorf ;
+U:%>%VCTRUNCu	IV_voq ;
		Z1geo_nnguaqZ ;

LEXICON Z1geo_nnguaqPZmorf !Kangilinnguit NY 20100319 (PL)
+LIAR+nv:%>%TRUNCliar	IV ;
+MIU:%>miu	Z1Zmorf ;
+MIUQ:%>mioq	Z1Zmorf ;
+U:%>%VCTRUNCu	XIPXmorf ;
		Z1geo_nnguaqPZ ;


LEXICON Z1geo+ssPZmorf !Ilulissat
+LIAR+nv:%>%VCTRUNCssiar	IV ;
+MIU:%>miu	Z1Zmorf ;
+MIUQ:%>mioq	Z1Zmorf ;
+U:%>%TRUNCu	XIPXmorf ;
		Z1geo+ssPZ ;

LEXICON	Z1geo_oqsZmorf !Finland
+LIAR+nv:%>iliar	IV ;
+LIAR+nv+UTE+vv:%>iliaap	HTR_SSAQ ;
+MIU:%>imiu	Z1Zmorf ;
+MIUQ:%>imioq	Z1Zmorf ;
+U:%>iu		IV_voq ;
		Z1geo_oqsZ ;

LEXICON	Z1geo_oqseZmorf !Thule
+LIAR+nv:%>iliar	IV ;
+MIU:%>imiu	Z1Zmorf ;
+MIUQ:%>imioq	Z1Zmorf ;
+U:%>iu		IV_voq ;
		Z1geo_oqseZ ;

LEXICON Z2-geoSZmorf !Nuuk og Ikerasaarsuk
+LIAR+nv:%>%TRUNCliar	IV ;
+MIU:%>miu	Z1Zmorf ;
+MIUQ:%>mioq	Z1Zmorf ;
+U:%>%TRUNCu	IV_voq ;
		Z2-geoSZ ;

LEXICON Z2geo_aqSZmorf !Nuussuaq
+LIAR+nv:%>%TRUNCliar	IV ;
+MIU:%>miu	Z1Zmorf ;
+MIUQ:%>mioq	Z1Zmorf ;
+U:%>%VCTRUNCu	IV_voq ;
		Z2geo_aqSZ ;

LEXICON Z2-ateqZmorf
+Prop+KKUT:%>%TRUNCkkut	ZkkutZ ;
+Prop+KKUT=MIUQ:%>%TRUNCkkormioq	tp ;
+Prop+U:%>TRUNCu	IV_voq ;
+Prop+UNIRAR:%>TRUNCunerar	TV ;
			Z2-ateqZ ;

LEXICON Z1ateqZmorf
+ARAQ+Prop:%>%TRUNCaraq	Z1+qaZ ;
+KKUT+Prop:%>%TRUNCkkut	ZkkutZ ;
+KKUT=MIUQ+Prop:%>%TRUNCkkormioq	tp ;
+NNGUAQ:%>%TRUNCnnguaq	Z1nnguaq_ateqZ ;
+U:%>TRUNCu	IV_voq ;
+UNIRAR:%>TRUNCunerar	TV ;
			Z1ateqZ ;
LEXICON Z1ateq+qaZmorf
+ARAQ+Prop:%>%TRUNCaraq	Z1+qaZ ;
+KKUT+Prop:%>%CVCTRUNCqqakkut	ZkkutZ ;
+KKUT=MIUQ+Prop:%>%CVCTRUNCqqakkormioq	tp ;
+NNGUAQ:%>%TRUNCnnguaq	Z1nnguaq_ateqZ ;
+U:%>TRUNCu	IV_voq ;
+UNIRAR:%>TRUNCunerar	TV ;
			Z1ateq+qaZ ;

LEXICON Zateq_tptZmorf
+KKUT:%>ikkut	ZkkutZ ;
+KKUT=MIUQ:%>ikkormioq	tp ;
+MIUQ:%>mioq	Z1Zmorf ;
+U:%>aa	IV_voq ;
+UNIRAR:%>aanerar	TV ;
			Zateq_tptZ ;

LEXICON Z1ateqPZmorf !Atuaaniutitaat
+KKUT:%>%TRUNCkkut	ZkkutZ ;
+KKUT=MIUQ:%>%TRUNCkkormioq	tp ;
+U:%>TRUNCu	IV_voqP ;
			Z1ateqPZ ;

LEXICON Z1nnguaq_ateqZmorf
+KKUT:%>%TRUNCkkut	ZkkutZ ;
+KKUT=MIUQ:%>%TRUNCkkormioq	tp ;
+U:%>VCTRUNCu	IV_voq ;
+UNIRAR:%>VCTRUNCunerar	TV ;
			Z1nnguaq_ateqZ ;

LEXICON Zateq_oqsZmorf
+KKUT:%>ikkut	ZkkutZ ;
+KKUT=MIUQ:%>ikkormioq	tp ;
+NNGUAQ:%>innguaq	Z1nnguaqZ ;
+NNGUAQ=KULUK:%>innguakkuluk	tup- ;
+QAR+nv:%>eqar	IV ;
+SUAQ:%>ersuaq	Z2aqZ ;
+U:%>iu	IV_voq ;
+UNIRAR:%>iunerar	TV ;
		Zateq_oqsZ ;








! Desse 4 leksika er til namna frå dannames.txt (Lingsoft), 
! som er lagt til i ateq-kal-lex.txt -fila.

LEXICON Z1geopropZ
:%PROP	Z1geoSZmorf ;
!	# ;

LEXICON Z1geopropPZ
:%PROP	Z1geoPZmorf ;
!	# ;

!LEXICON Z1geoZ
!# ;

LEXICON Z1ateqpropZ
:%PROP	Z1ateqZmorf ;

!LEXICON Z1ateq_oqsZ
!# ;






! Possessor og possessum i propriumsfraser
! ========================================



LEXICON ZpossessorPZ
+N+Prop+Rel+Pl: # ;

LEXICON ZpossessorSZ
+N+Prop+Rel+Sg: # ;


LEXICON ZpossessumZ !Kalaallit% Nunaat
+N+Prop+Abs+Sg:	K ; !ZpossessumZ
+N+Prop+Rel+Sg:%>%TRUNCta	K ; !ZpossessumZ
+N+Prop+Trm+Sg:%>nut	TrmVb ; !ZpossessumZ
+N+Prop+Abl+Sg:%>nit	AblVb ; !ZpossessumZ
+N+Prop+Lok+Sg:%>ni	LokVb ; !ZpossessumZ
+N+Prop+Aeq+Sg:%>tut	K ; !ZpossessumZ
+N+Prop+Ins+Sg:%>nik	K ; !ZpossessumZ
+N+Prop+Via+Sg:%>%TRUNCtigut	ViaVb ; !ZpossessumZ
